臺灣臺北地方法院交通事件裁定　　　　　　　　　　九十三年度交聲字第八八一號
　　異　議　人
　　即受處分人　中二交通有限公司
　　代　表　人　甲○○
右列受處分人因違反道路交通管理處罰條例案件，對於臺北市交通事件裁決所民國九
十三年八月二十三日所為之處分（原處分案號：北市裁三字第裁二二─一Ａ0000
000號、北市裁三字第裁二二─一Ａ0000000號、北市裁三字第裁二二─一
Ａ0000000號、北市裁三字第裁二二─一Ａ0000000號、北市裁三字第
裁二二─一Ａ0000000號）聲明異議，本院裁定如左：
    主  文
原處分均撤銷。
中二交通有限公司均不罰。
    理  由
一、異議意旨略以：車牌號碼Ｈ六─八二八號計程車牌，已於九十二年度繳銷，其係
    於九十三年元月份購買原車牌號碼Ｈ六─八二八號之營業用小客車車身掛牌營業
    ，惟仍陸續收到舊車號Ｈ六─八二八號違規停車未繳費，為此聲明異議，請求裁
    處免罰。
二、按法院受理有關交通事件，準用刑事訴訟法之規定，道路交通管理處罰條例第八
    十九條定有明文。是最高法院七十六年台上字第四九八六號判例「認定犯罪事實
    所憑之證據，雖不以直接證據為限，間接證據亦包括在內，然而無論直接證據或
    間接證據，其為訴訟上之證明，須於通常一般之人均不致有所懷疑，而得確信其
    為真實之程度者，始得據為有罪之認定，倘其證明尚未達到此一程度，而有合理
    之懷疑存在而無從使事實審法院得有罪之確信時，即應由法院為諭知被告無罪之
    判決。」所揭示刑事訴訟法上法院認定事實之最重要原則之一，即認定被告有罪
    ，就該有罪事實不能有任何之合理懷疑存在（beyond the reasonable doubt ）
    之原則，於法院審理行為人違反道路交通管理處罰條例案件時，當有其適用。易
    言之，法院審理行為人違反道路交通管理處罰條例案件，當踐行完畢調查證據程
    序，而為事實認定時，如就原處分機關所認定之行為人違規事實仍有合理懷疑，
    無法確信行為人確有該當於道路交通管理處罰條例各該處罰條文之構成要件事實
    時，本院即應基於罪疑惟輕之原則為有利於行為人之解釋，作對受行為人有利之
    認定。
三、本件原處分意旨略以：異議人即受處分人中二交通有限公司所有之車牌號碼Ｈ六
    ─八二八號營業小客車，分別於九十三年四月八日下午二時五十分在台北市○○
    街、同月十九日上午九時四十分在迪化街一段、同年五月九日下午三時三十五分
    在關渡平面廣場、同年六月二日下午一時五十分及同年七月二十八日上午九時四
    十分在台北市○○街○段等道路收費停車處所停車，而不依規定繳費，經臺北市
    停車管理處以受處分人違反道路交通管理處罰條例第五十六條第一項第十一款之
    規定逕行舉發。嗣受處分人雖於應到案日期前提出申訴，惟經原處分機關調查結
    果，仍認受處分人有違規事實，乃依前揭規定，於九十三年八月二十三日分別以
    北市裁三字第裁二二─一Ａ0000000號、北市裁三字第裁二二─一Ａ00
    00000號、北市裁三字第裁二二─一Ａ0000000號、北市裁三字第裁
    二二─一Ａ0000000號、北市裁三字第裁二二─一Ａ0000000號，
    各裁處受處分人新台幣（下同）六百元，共計三千元罰鍰。
四、經查，營業車牌號碼Ｈ六─八二八號牌，係引擎號碼三Ｓ *0000000、出
    廠日期八十九年四月、廠牌國瑞、顏色黃色之轎式小客車，於八十九年五月四日
    領用，有臺北市監理處九十三年九月十五日北市監三字第○九三六二九六八八○
    ○號函所附汽車新領牌照登記書在卷可稽；惟該營業用小客車Ｈ六─八二八號牌
    二面，已於九十二年十二月八日，連同行照一枚繳回，至前揭引擎號碼三Ｓ* 0
    000000、出廠日期八十九年四月、廠牌國瑞、顏色黃色之轎式小客車，則
    於九十三年一月六日另重領營業車牌號碼九四二─ＣＦ號牌，亦有前揭函另附之
    九十二年十二月八日汽（機）車各項異動登記書、九十三年一月六日汽車新領牌
    照登記書附卷可按。而觀諸臺北市停車管理處九十三年七月二十日北市停四字第
    ○九三三五三六九九○○號函所附該處管理員於同月八日之採證照片，系爭不依
    規定繳費之車輛固為車體黃色、廠牌國瑞、前後皆掛置Ｈ六─八二八號牌、車後
    擋風玻璃印有Ｈ六─八二八之營業用小客車，而與異議人所有已新領車牌號碼九
    四二─ＣＦ車輛，其顏色、廠牌相符；惟依前述臺北市監理處函所附資料，車牌
    號碼Ｈ六─八二八之牌照二面及行照一枚確已繳回該處，是異議人所有上揭車輛
    ，應已無該號碼車牌二面可供懸掛，且該引擎號碼三Ｓ *0000000、出廠
    日期八十九年四月、廠牌國瑞、顏色黃色之轎式小客車，既已於九十三年一月六
    日新領九四二─ＣＦ號營業車牌，衡情亦無再於車身印有與該九四二─ＣＦ號牌
    不符之原Ｈ六─八二八號碼之理，本院復審酌國內營業用小客車全為黃色，國瑞
    廠牌之車輛亦屬普遍等情，綜合判斷之，認系爭不依規定繳納停車費之車輛，是
    否即為異議人所有已領新車號牌九四二─ＣＦ車輛，實尚有疑。從而，揆諸前揭
    說明，本院自應為有利於異議人之解釋。原舉發單位及原處分機關對於本件受處
    分人所為舉發及裁罰，尚有未合，爰將原處分撤銷並為不罰之諭知。
據上論斷，應依道路交通案件處理辦法第二十條前段，裁定如主文。
中　　　華　　　民　　　國　　九十三　　年　　　十　　　月　　十一　　　日
                                臺灣臺北地方法院交通法庭
                                              法  官  王  幸  華
右正本證明與原本無異。
如不服本裁定，應於送達後五日內，向本院提出抗告狀。
                                              書記官  陳  泰  寧
中　　　華　　　民　　　國　　九十三　　年　　　十　　　月　　 十三 　　日
